【裁判字號】    97,台非,201
【裁判日期】    970507
【裁判案由】    強盜等罪減刑及定應執行刑
【裁判全文】
最高法院刑事判決              九十七年度台非字第二０一號
上  訴  人  最高法院檢察署檢察總長
被      告  甲○○
上列上訴人因被告強盜等罪減刑及定應執行之刑案件，對於台灣
高等法院台中分院中華民國九十六年八月三日第二審確定裁定（
九十六年度聲減字第一七六四號），認為違法，提起非常上訴，
本院判決如下：
    主  文
原裁定撤銷。
檢察官之聲請駁回。
    理  由
非常上訴理由稱：「按對於已判決確定之各罪，已經裁定其應執
行之刑者，如又重複裁定應執行之刑，自係違反一事不再理之原
則，即屬違背法令，對於後裁定，得提起非常上訴（最高法院六
十八年台非字第五十號判例、八十六年台非字第二三二號及八十
六年台非字第三四二號裁判參照）。經查本件被告甲○○所犯如
原裁定附表所示之罪，前經台灣高等法院台中分院於九十六年八
月一日以九十六年度聲減字第一七０六號裁定減刑並定應執行刑
有期徒刑六年一月，並於九十六年八月二十日確定在案。此有該
案刑事卷宗及台灣高等法院被告前案紀錄表等附卷可稽。詎原法
院不察，就上開已經裁定減刑並定其應執行之刑案件，又重複裁
定減刑並定其應執行之刑，依前揭說明，原裁定自係違反一事不
再理之原則，顯屬違背法令。案經確定，且不利於被告。爰依刑
事訴訟法第四百四十一條、第四百四十三條提起非常上訴，以資
救濟。」等語。
本院按對於已判決確定之各罪，已經裁定其應執行之刑者，如又
重複裁定其應執行之刑，自係違反一事不再理之原則，即屬違背
法令，對於後裁定，得提起非常上訴。本件被告甲○○所犯竊盜
、強盜二罪，分別經台灣高等法院台中分院以九十三年度上易字
第二九三號、九十三年度上訴字第一三五一號判處罪刑確定；嗣
經該院依檢察官之聲請，於民國九十六年八月一日以九十六年度
聲減字第一七０六號裁定就合於減刑條件之竊盜罪予以減刑為有
期徒刑九月，並與不應減刑之強盜罪所處有期徒刑五年六月，定
其應執行刑為有期徒刑六年一月，於九十六年八月二十日確定，
此有上開刑事案卷及台灣高等法院被告前案紀錄表足憑。乃同院
檢察官嗣又重行聲請，原法院未察，竟於九十六年八月三日以九
十六年度聲減字第一七六四號重複裁定減刑並定其應執行之刑為
有期徒刑六年二月。其後一裁定，有違一事不再理之原則，顯屬
違背法令。案經確定，且對被告不利，非常上訴意旨予以指摘，
洵有理由，應由本院將原裁定撤銷，並將檢察官之聲請駁回，以
資糾正。
據上論結，應依刑事訴訟法第四百四十七條第一項第一款但書，
判決如主文。
中    華    民    國  九十七  年    五    月    七    日
                      最高法院刑事第七庭
                          審判長法官  石  木  欽
                                法官  韓  金  秀
                                法官  李  錦  樑
                                法官  吳  昆  仁
                                法官  蔡  國  在
      本件正本證明與原本無異
                                      書  記  官
中    華    民    國  九十七  年    五    月    九    日
                                                      v


司法院資訊處製作；財團法人民間司法改革基金會備份。
